【裁判字號】    97,中簡上,1105
【裁判日期】    980123
【裁判案由】    詐欺
【裁判全文】
臺灣臺中地方法院刑事判決          97年度中簡上字第1105號
上  訴  人  甲○○
即  被  告
上列上訴人因詐欺案件，不服中華民國97年10月31日本院臺中簡
易庭97年度中簡字第3223號第一審簡易判決 (聲請簡易判決處刑
案號：臺灣臺中地方法院檢察署97年度偵字第15095號)，提起上
訴，本院管轄之第二審合議庭判決如下：
    主  文
上訴駁回。
甲○○緩刑貳年。
    犯罪事實及理由
一、本案經本院合議庭審理結果，除加列被告甲○○於本院審理
    時之自白為證據外，認第一審簡易判決認事用法及量刑均無
    不當，應予維持，並引用臺灣臺中地方法院檢察署檢察官聲
    請簡易判決處刑書及第一審簡易判決書記載之事實、證據及
    理由(如附件)。
二、上訴人即被告甲○○上訴意旨略以：被告於犯罪後已坦承犯
    行，然被告經年失業，以打零工為生，又已離婚，有年幼子
    女需扶養，爰提起上訴請求從輕量刑等語。
三、按量刑輕重，係屬事實審法院得依職權自由裁量之事項，苟
    已斟酌刑法第57條各款所列情狀而未逾越法定刑度，不得遽
    指為違法，最高法院著有72年臺上字第6696號、75年臺上字
    第7033號判例可資參照；且在同一犯罪事實與情節，如別無
    其他加重或減輕之原因，下級審量定之刑，亦無過重或失輕
    之不當情形，則上級審法院對下級審法院之職權行使，原則
    上應予尊重 (最高法院85年度臺上字第2446號判決意旨參照
    )。查第一審簡易判決依具體個案認定事實，以被告甲○○
    所為係犯刑法第339條第1項、第30條第1項幫助詐欺取財罪
    ，量處有期徒刑4月，並諭知易科罰金之折算標準，依前揭
    最高法院判例及判決意旨，難認第一審簡易判決量刑有違法
    或不當之情事。第一審簡易判決認事用法既無任何違誤，量
    刑亦稱妥適，上訴人提起上訴，為無理由，應予駁回。
四、次按刑罰之目的固有處罰行為人之意義，惟依現今通行之概
    念係重在教育，並非重在懲罰，本案被告甲○○因一時失慮
    ，致罹刑章，於犯罪後已坦承罪行，又其上訴之主張，業據
    提出離婚協議書、戶口名簿等資料附卷可參。本院參酌被告
    素行、智識程度及生活狀況，及已與被害人丁○○、乙○○
    和解，願意賠償被害人損失，有本院調解程序筆錄2紙在卷
    可參，頗具悔意，且被告未曾因故意犯罪受有期徒刑以上刑
    之宣告，此有臺灣高等法院被告前案紀錄表在卷可按等一切
    情況，認其經此教訓後，當知所警愓，信無再犯之虞，對其
    所宣告之刑以暫不執行為適當，爰依刑法第74條第1項第1款
    併予宣告緩刑2年。又為使被告於緩刑期間內，能深知戒惕
    ，避免緩刑之宣告遭撤銷，且導正其行為與法治之觀念，併
    依刑法第93條第1項之規定，宣告於緩刑期間付保護管束，
    期使被告於保護管束期間確切明瞭其行為所造成之損害，培
    養正確法治觀念，並深自惕勵。
五、應適用之法律：
    依刑事訴訟法第455條之1第1項、第3項、第373條、第368條
    ，刑法第74條第1項第1款、第93條第1項，判決如主文。
本案經檢察官丙○○到庭執行職務。
中    華    民    國    98    年    1     月    23    日
                  刑事第十六庭審判長法  官  陳玉聰
                                    法  官  郭妙俐
                                    法  官  簡芳潔
以上正本證明與原本無異。
本案判決不得上訴。
                                    書記官  呂苗澂
中    華    民    國    98    年    1     月    23    日
附錄論罪科刑法條全文：
中華民國刑法第30條
幫助他人實行犯罪行為者，為幫助犯。雖他人不知幫助之情者，
亦同。
幫助犯之處罰，得按正犯之刑減輕之。
中華民國刑法第339條
意圖為自己或第三人不法之所有，以詐術使人將本人或第三人之
物交付者，處5年以下有期徒刑、拘役或科或併科1千元以下罰金
。
以前項方法得財產上不法之利益或使第三人得之者，亦同。
前二項之未遂犯罰之。


司法院資訊處製作；財團法人民間司法改革基金會備份。
